# 请教问题

提问人：zjs0082002 时间：2014-12-11 16:43:53
请教各位老师：现在在审计某企业，其 2013 年用票据支付材料款计入“应付票据”，后来该票据被退回（票据没有什么问题）财务的处理是将退回的票据计入“应收票据”借方，等采购时再将票据转让，同时账务上冲减这部分“应收票据”（此票据出票人为被审计单位自己）。我认为企业应该这样处理：退回的票据应该直接做红字处理，但企业解释说票已经开出来了不能红字冲减应付票据，也就是说应付票据上还要挂着这部分被退回的票据，大家觉得企业的处理对吗？

回答人：chenyiwei
票据经过流通过程，在到期日之前回到原出票人手中，则该出票人应作为冲销应付票据处理（因为此时债权人和债务人是同一人，事实上债权债务关系已经消灭），到后续如果再以同一张票据对外支付的，则再重新确认应付票据。